臺灣新竹地方法院刑事判決　　　　　　　 94年度訴字第410號
公　訴　人　臺灣新竹地方法院檢察署檢察官
被　　　告　戊○○
選任辯護人　徐國楨律師
上列被告因違反毒品危害防制條例案件，經檢察官提起公訴（九
十四年度偵字第四九一號、第一九九二號），本院判決如下：
    主  文
戊○○共同連續販賣第三級毒品，處有期徒刑陸年，扣案如附表
一編號一至五所示之第三級毒品愷他命、如附表四編號一、二、
七至十一號所示之物，均沒收之，犯罪所得財物新臺幣肆萬參仟
伍佰元沒收，如全部或一部不能沒收時，追徵其價額或以其財產
抵償之；又共同意圖販賣而持有第二級毒品，處有期徒刑伍年陸
月，扣案如附表二編號一所示之第二級毒品ＭＤＭＡ，均沒收銷
燬之，扣案如附表二編號二所示之第四級毒品一粒眠，均沒收之
；又共同持有第二級毒品，處有期徒刑肆月，扣案如附表三所示
之第二級毒品大麻，均沒收銷燬之，扣案如附表四編號三至六號
所示之物，均沒收之。應執行有期徒刑拾壹年，扣案如附表二編
號一所示之第二級毒品ＭＤＭＡ、如附表三所示之第二級毒品大
麻，均沒收銷燬之，扣案如附表一編號一至五所示之第三級毒品
愷他命、如附表二編號二所示之第四級毒品一粒眠、如附表四所
示之物，均沒收之。犯罪所得財物新臺幣肆萬參仟伍佰元沒收，
如全部或一部不能沒收時，追徵其價額或以其財產抵償之。
    事  實
一、戊○○明知愷他命（Ketamine）係毒品危害防制條例第二條
    第三款所規定之第三級毒品，未經許可不得持有及販賣，竟
    意圖營利，與姓名年籍不詳綽號「阿坤」之成年男子，共同
    基於販賣第三級毒品愷他命之概括犯意聯絡及行為分擔，先
    由戊○○自民國九十三年十月十八日起以自己名義承租位於
    新竹市○○路五八二巷十五弄二七號二樓之六之套房一間，
    再由戊○○與「阿坤」二人在上開套房內，將於不詳時間、
    地點向不詳之人，以每公克新台幣（下同）一千元之代價所
    購得之愷他命，分別以愷他命與不詳添加物七比三、五比五
    的比例，調配成二種不同濃度之愷他命，而分別於下述時間
    ，為各販賣行為：
（一）九十三年十二月二十六日起至九十四年一月八日止，以單
      價為一瓶重約一公克一千五百元之價格，在新竹市○○路
      、經國路口，連續五次販賣愷他命予丙○○，另在位於新
      竹市○○路、北大路口之「蕾瑞絲舞廳」內，以上述相同
      單價，販賣一次愷他命予丙○○，上述六次販賣行為中，
      戊○○曾有二次販賣之數量為二瓶、三千元，惟丙○○於
      向戊○○購買二瓶愷他命後，旋為答謝戊○○，再回贈其
      中一瓶予戊○○，其餘四次販賣之數量均為一瓶一千五百
      元，販賣所得共計為一萬五千元（賣出八瓶共一萬二千元
      ，另獨得酬勞二瓶共三千元），。
（二）九十三年七月間之不詳時間，在位於新竹市○○路之「月
      亮舞廳」內，以一瓶一千五百元之價格，販賣二瓶愷他命
      予丁○○；復於同年十月九日，在位於新竹市○○路之「
      昌益桂冠大樓」十樓內，以上述相同單價，販賣二瓶愷他
      命予丁○○，惟丁○○旋為答謝戊○○，均再回贈其中一
      瓶予戊○○，販賣所得共計為九千元（賣出四瓶共六千元
      ，另獨得酬勞二瓶三千元）。
（三）九十三年十一月至同年十二月間，以單價為一瓶重約一公
      克一千五百元之價格，在上開「月亮舞廳」內，連續五次
      販賣愷他命予己○○，上述五次販賣行為中，戊○○曾有
      四次販賣之數量為二瓶、三千元，惟己○○於向戊○○購
      買二瓶愷他命後，旋為答謝戊○○，再回贈其中一瓶予戊○○，其餘一次販賣之數量為一瓶一千五百元，販賣所得
      共計為一萬九千五百元（賣出九瓶共一萬三千五百元，另
      獨得酬勞四瓶六千元）。
（四）九十四年一月十四日凌晨一時五十分前之某時許，在上開
      戊○○之租屋處，以同上述之單價，販賣三瓶愷他命予甲○○（販賣價金四千五百元，甲○○尚未給付）。
二、戊○○明知ＭＤＭＡ（俗稱快樂丸、搖頭丸）為毒品危害防
    制條例第二條第二項第二款所列之第二級毒品；一粒眠（內
    含有硝甲西泮、硝甲氮平NIMETAZEPAM成分）為毒品危害防
    制條例第二條第二項第四款所列之第四級毒品，均不得非法
    持有，竟與上述綽號「阿坤」之成年男子，共同於不詳時間
    、地點，向不詳之人以每顆三百元之代價，購得含有第二級
    毒品ＭＤＭＡ成分之紅色、橘黃色藥丸共六百九十五顆（其
    中紅色藥丸三百顆，鑑驗使用一顆，淨重九十五公克，橘黃
    色藥丸三百九十五顆，鑑驗使用一顆，淨重一百十五公克）
    ；以每顆五十元之代價，購得含有第四級毒品硝甲西泮、硝
    甲氮平NIMETAZEPAM成分之一粒眠三百顆（鑑驗使用一顆，
    淨重九十五公克）後，竟復與「阿坤」共同萌販賣之意圖，
    計畫將上開ＭＤＭＡ以每顆五百元、一粒眠以每顆一百元之
    價格，販賣予不特定人圖利，意圖販賣而持有之。
三、戊○○明知大麻為毒品危害防制條例第二條第二項第二款所
    列之第二級毒品，不得非法持有，竟與上述「阿坤」之人，
    共同基於持有第二級毒品大麻之犯意聯絡，於不詳時間、地
    點、以不詳方法取得大麻一包（淨重二點八九公克、空包裝
    重一點六六公克）而持有之，並放置在其上開租屋處內。
四、嗣於九十四年一月十四日凌晨一時五十分許，經警在新竹市
    ○○路五八二巷與民富街口，查獲甲○○持有含有第三級毒
    品成分之愷他命三十瓶（白殼、毛重共六十三點五公克，因
    鑑驗使用○點○五三公克）、十五瓶（黑殼、毛重共三十三
    點二公克、因鑑驗使用○點○五九公克），由甲○○供述得
    知其中三瓶愷他命係向戊○○購買，並帶同警員前往戊○○
    位於新竹市○○路五八二巷十五弄二七號二樓之六租屋處，
    經戊○○同意搜索該處，而扣得如附表一編號三至五、附表
    二至四所示之物。
五、案經新竹市警察局第一分局報請臺灣新竹地方法院檢察署檢
    察官偵查起訴。
    理  由
壹、認定犯罪事實所憑之證據及認定理由：
    訊據被告戊○○於本院準備程序、審理程序訊問時，均矢口
    否認有何販賣第三級毒品愷他命、意圖販賣而持有第二級毒
    品ＭＤＭＡ及第四級毒品一粒眠、及持有第二級毒品大麻之
    犯行，辯稱：是幫丙○○、丁○○、己○○、甲○○向「阿
    坤」購買愷他命，而不是賣給他們，扣案之ＭＤＭＡ、一粒
    眠、大麻都不是伊的，而是「阿坤」所有，新竹市○○路五
    八二巷十五弄二七號二樓之六套房雖然是伊承租，但伊實際
    上只住二十幾天，後來「阿坤」搬進去住，伊就搬到同棟六
    樓跟朋友一起住，二樓的鑰匙是因為要向「阿坤」拿租賃契
    約繳房租，「阿坤」拿給伊的云云。經查，本院依據下述證
    據及理由，認被告所辯並不足採信：
一、扣案如附表一、二、三所示之毒品，經送鑑驗結果確實分別
    含有第三級毒品愷他命、第二級毒品ＭＤＭＡ、第四級毒品
    一粒眠、第二級毒品大麻之成分，此有臺灣檢驗科技股份有
    限公司九十四年四月二十九日濫用藥物檢驗報告十七紙、法
    務部調查局九十四年三月二十一日調科壹字第一○○○○二
    三七九號鑑定通知書一件（見第四九一號偵查卷第二八至四
    九頁、九十四年度毒偵字第二○九號偵查卷第二一頁）在卷
    可稽，另有查獲現場相片十二紙足資佐證。
二、被告戊○○於警詢、檢察官訊問時之自白：
（一）被告於九十四年一月十四日下午三時五十分起至同日四時
      五十五分止，及同日晚上六時二十五分起至六時三十分止
      ，在新竹市第一分局接受警詢時（見九十四年度偵字第四
      九一號偵查卷《下稱第四九一號偵查卷》第八至十二頁）
      ；另於九十四年一月二十五日接受檢察官訊問時（見第四
      九一號偵查卷第六一、六二頁），均坦白承認販賣第三級
      毒品愷他命、愷他命、ＭＤＭＡ、一粒眠購入之價錢、愷
      他命與添加物混和之比例、新竹市○○路五八二巷十五弄
      二七號二樓之六套房，為其於九十三年十月十八日所承租
      ，且由其本人居住，甲○○身上所查獲之上開套房鑰匙、
      卡片，是他向伊借房間洗澡伊交給他的及上揭扣案物及毒
      品均為其所有之事實。
（二）按被告之自白，非出於強暴、脅迫、利誘、詐欺、疲勞訊
      問、違法羈押或其他不正之方法，且與事實相符者，得為
      證據。刑事訴訟法第一百五十六條第一項定有明文。
（三）查被告及其辯護人於本院準備程序時，對於被告上開警詢
      、偵訊之筆錄之證據能力均未爭執，而被告於九十四年一
      月二十五日接受檢察官訊問當時，亦有辯護律師在場，經
      檢察官詢問被告警詢時是否有遭刑求取供時，被告亦答稱
      沒有，可見被告於警詢、檢察官訊問時所為之上開自白確
      實為任意性之自白。被告雖辯稱上開檢察官偵訊時，因為
      想要交保，所以坦承云云，然查，被告當時既然有委任辯
      護律師，可見被告透過與律師討論案情之過程中，應知道
      自己所涉犯者為販賣毒品之重罪，被告為思慮成熟之人，
      怎可能會只為了交保而甘冒被判重刑之風險，輕率地承認
      犯罪，故被告此部分之辯解，並不足採。
三、證人丙○○、丁○○、己○○、甲○○分別於警詢、檢察官
    訊問、本院審理時之證述：
（一）證人丙○○於警詢時稱：是向戊○○購買愷他命，購買次
      數大約五、六次，以每瓶重約一公克一千五百元之代價購
      買，都是以電話聯絡戊○○，在新竹市○○路與經國路口
      先將錢交給他之後，他再把毒品交給我（偵查卷《下稱第
      四九一號偵查卷》第七六、七七頁）；於檢察官訊問時具
      結證稱：我以電話0000000000與戊○○之0000000000聯絡
      ，通常約在西大路及經國路一帶，一瓶愷他命一千五百元
      ，通聯紀錄之五通電話，都是要跟他買愷他命，一次都買
      一瓶，一、二次是買二瓶，我是拿錢叫他幫我買（見第四
      九一號偵查卷第八十頁）；於本院審理時具結證稱：我在
      警詢、偵訊二份筆錄所講的都實在，但警詢中我是說「請
      戊○○幫我買」，（你請戊○○買愷他命之情形？）我第
      一次請戊○○幫我買，他說不要，後來我說幫我買二支（
      瓶），我請你一支，他才答應，有時我買一支就沒有請他
      了，我記得請過他二次，是我拜託他幫我買毒品之代價，
      一支一千五百元，先打電話給戊○○，之後在西大路與經
      國路口交錢給他，我在那裡等五到十分鐘，戊○○就會把
      毒品拿過來，戊○○是騎機車，這樣總共買過五次，另有
      一次在「蕾瑞絲舞廳」請戊○○幫我買，他先叫我向「阿
      坤」拿，「阿坤」說他沒有賣，我才請戊○○幫我買，戊○○就走過去向「阿坤」買，是在舞廳裡面等語（見本院
      卷第七八至八二頁）。此外，復有證人與被告五次交易之
      通聯記錄附於第四九一號偵查卷第七二頁可佐。
（二）證人丁○○於警詢時稱：我撥打戊○○的行動電話000000
      0000，拜託他幫我買毒品，九十三年十月九日凌晨一時五
      十三分許，連續四通通聯紀錄，就是我請他幫我買毒品，
      大約一小時候，他就把毒品送到新竹市○○路之昌益十樓
      交給我（見第四九一號偵查卷第八九、九十頁）；於檢察
      官訊問時具結證稱：跟戊○○買過一次愷他命，以三千元
      買二支，我拿錢給他，他幫我買，過不久他就把毒品拿給
      我，我是打0000000000電話與他聯絡，就是戊○○賣愷他
      命給我（見第四九一號偵查卷第九一、九二頁）；於本院
      審理時具結證稱：請戊○○幫我買二次愷他命，一次是於
      九十三年七月在「月亮舞廳」，約二十分鐘拿到毒品，一
      次是拿到我家給我，打完電話後約四十分鐘拿到，戊○○
      騎機車來，是他先幫我墊錢，因為當時已經是三經半夜，
      他本來有推託，二次都是以三千元買二支，一支我留著自
      用，一支是請他，（請的用意？）因為他幫我買，我不好
      意思，是我主動請他的，戊○○說毒品是向「阿坤」買的
      ，我沒有跟「阿坤」買過毒品，也沒有見過「阿坤」（見
      本院卷第八二至八六頁）。此外，復有九十三年十月九日
      凌晨一時五十三分至一時五十七分許之上開通聯紀錄附於
      第四九一號偵查卷第八八頁可佐。
（三）證人己○○於警詢時稱：我託戊○○幫我買愷他命大約五
      、六次，每瓶約一公克一千五百元，我都事先拿錢給他之
      後，他過了五至十分鐘之後就會把愷他命拿給我，每次交
      易地點都在新竹市○○路「月亮舞廳」（見第四九一號偵
      查卷第九五、九六頁）；於檢察官訊問時具結證稱：向戊○○買過五、六次愷他命，是拿錢給他，叫他幫我拿，地
      點都在「月亮舞廳」，約五至十分鐘後他就把毒品拿給我
      ，是九十三年十一、十二月間買的（見第四九一號偵查卷
      第九八、九九頁）；於本院審理時具結證稱：我拿三千元
      給他後，他說五至十分鐘後才會有，他有走出舞廳，過五
      至十分鐘後他拿二支給我，我拿一支，另一支是要給他的
      代價，這個條件是我提的，他說好，印象中有一次買過一
      支，其他都是二支，戊○○有提過毒品是向「阿坤」拿的
      ，我沒有見過「阿坤」等語（見本院卷第九一至九四頁）
      。
（四）證人甲○○於警詢時稱：新竹市○○路五八二巷十五弄二
      七號二樓之六是戊○○承租居住，我身上之鑰匙是跟戊○○拿的，被查獲當日，我是向戊○○借上開租處洗澡，在
      該處查扣的毒品是戊○○的，當時戊○○在六樓，在我身
      上查獲之愷他命，只有三支是戊○○的，其餘都是我向「
      阿坤」買的，我知道戊○○有在賣愷他命（見第四九一號
      偵查卷第十四至十六頁）；於本院審理時具結證稱：當天
      在我身上查獲的毒品，大部分是向「阿坤」買的，因為「
      阿坤」叫我一次買五十支，可以一支算一千二百元，我回
      去發現一千二百元的品質不好，就託戊○○幫我買三支想
      要比較品質，當天就是先去六樓找戊○○，也順便要借地
      方洗澡，戊○○給我二樓的鑰匙，還說我要買的東西放在
      桌上，叫我自己去拿，錢我還沒付，他只有幫我買這一次
      ，我有說要分給他吃他才答應等語（見本院卷第九五至九
      七頁）。
（五）按被告以外之人於檢察事務官、司法警察官或司法警察調
      查中所為之陳述，與審判中不符時，其先前之陳述具有較
      可信之特別狀況，且為證明犯罪事實存否所必要者，得為
      證據，刑事訴訟法第一百五十九條之二定有明文。上列證
      人於本院審理時，經以證人身分傳喚到庭具結作證後，雖
      均證稱不是向被告購買愷他命，而是拜託被告幫忙購買毒
      品，且分別有以回贈一支愷他命予被告之方式，答謝被告
      等語。惟查：
  １、證人丙○○於警詢中已陳稱愷他命是向被告購買、購買價
      錢為一瓶一公克一千五百元等語，核與被告戊○○於九十
      四年一月十四日下午三時五十分起至同日四時五十五分止
      ，及同日晚上六時二十五分起至六時三十分止，在新竹市
      第一分局接受警詢，另於九十四年一月二十五日接受檢察
      官訊問時自白有販賣愷他命、一支約一公克價格一千五百
      元之供述事實相符。足證證人丙○○於警詢中所為向被告
      購買愷他命之陳述，較後來於本院審理時證稱沒有向被告
      購買愷他命，而是託被告購買云云之證述，更為可信，且
      該等較可信之陳述，亦為證明被告戊○○犯罪存否所必要
      。故依據上揭刑事訴訟法第一百五十九條之二之規定，本
      院認證人丙○○於警詢時之陳述，不僅得為證據，且可以
      採信。同理，證人甲○○於警詢時所為之上開陳述內容，
      與被告於警詢、檢察官訊問時、本院審理時所為之供述內
      容相符，具有可信性，亦得為證據。辯護人於本院準備程
      序時所為甲○○之警詢筆錄不具證據能力之主張，並無理
      由。
  ２、證人丙○○、丁○○、己○○於本院審理時雖均改證稱不
      是向被告購買愷他命，而是拜託被告幫忙購買毒品，且分
      別有以回贈一支愷他命予被告之方式，答謝被告等語。查
      ，上開證人於警詢、檢察官訊問時，均從未提及回贈被告
      一支愷他命之情形，然據證人於本院所述情形可知，其等
      均係因苦無管道購買愷他命，且大多為能以施用愷他命之
      方式達到在舞廳跳舞時助興之效果，在亟需取得愷他命之
      情形下，「拜託」被告幫忙購買再贈與被告一支愷他命以
      為答謝，準此說法，證人等顯然為穩定自己日後順利取得
      愷他命之管道，而有甘冒轉讓毒品罪責之風險，且於本院
      審理時亦均坦白為上開內容之證述，可見證人等關於回贈
      一支愷他命於被告此部分之證述尚屬合情，可以採信。
（六）證人丙○○、丁○○、己○○、甲○○於本院審理時均證
      稱被告的毒品是向「阿坤」拿的，且證人丙○○、甲○○
      對於「阿坤」外形之描述亦大致相符，可見確有被告所辯
      之「阿坤」之人存在。
（七）再證人丙○○、己○○上開所為錢交付被告後約五至十分
      鐘，被告即交付愷他命，及證人丁○○所為第一次是錢交
      付後二十分鐘、第二次是打電話後四十分鐘拿到愷他命之
      證述，可知被告於收受證人購買愷他命之價金後，均能在
      短時間內將愷他命交付予證人，顯然被告可隨時迅速地取
      得愷他命以交付予上開證人。
（八）被告辯稱愷他命都是向「阿坤」拿的，又辯稱僅在其所承
      租之新竹市○○路五八二巷十五弄二七號二樓之六套房居
      住二十幾天，之後就讓給「阿坤」居住，自己搬到同棟六
      樓之二與友人乙○○共同居住云云。然查上開租處之租賃
      期間為九十三年十月十八日起至九十四年一月十七日止，
      有房屋租賃契約書一件在卷可參（見第四九一號偵查卷第
      二八至三十頁），而上開證人所謂拜託被告買愷他命之時
      間，亦大都集中在九十三年十一、十二月、九十四年一月
      期間，再由證人丙○○所述交錢之地點為新竹市○○路與
      經國路，證人己○○所述交錢之地點為新竹市○○路之「
      月亮舞廳」內觀之，上述地點距離被告上開租處均相距不
      遠。被告雖辯稱僅在上開租處居住二十幾天，就讓給「阿
      坤」居住，然證人甲○○為警查獲時，身上所持有之上開
      租處鑰匙是被告於案發當日交予證人甲○○，且為警查獲
      時，上開租處之租賃契約亦為被告所持有中，此為被告所
      不否認，顯然當時上開租處仍在被告的使用管領之中，否
      則若如被告所辯已將房屋讓給「阿坤」使用，房租亦均由
      「阿坤」繳納，衡情被告應無繼續持有房屋之鑰匙、甚至
      租賃契約之可能，被告雖復辯稱因為要繳房租，所以向「
      阿坤」拿鑰匙、租賃契約云云，惟對於「阿坤」交付該物
      之時間為何時？於本院準備程序時辯稱：是被查獲當天向
      「阿坤」拿收取租金，拿取鑰匙（見本院卷第三二頁）；
      於審理時竟稱：「阿坤」沒有給我房租叫我先墊，鑰匙是
      在我被抓的前幾天，「阿坤」在舞廳拿給我的（見本院卷
      第一○九頁），如果真有被告所辯向「阿坤」拿取鑰匙之
      事實，被告怎會前後說法如此不一，尤其被告自承每月薪
      資僅一萬餘元，如果真有幫「阿坤」代墊房租八千零五十
      元一事，則該數目對被告而言並非小數，被告豈有忘記之
      可能？顯然被告屢次所辯均為臨訟拖詞，始會出現此不一
      致之情形。再者，被告於九十四年一月十四日檢察官訊問
      時、本院法官對於有無羈押被告必要之訊問時均僅供稱：
      扣案物是「阿坤」寄放的，放在我床頭右邊保險箱內並上
      鎖等語（見第四九一號偵查卷第四七頁、本院九十四年度
      聲羈字第七號卷），並未提及自己將租處讓給「阿坤」使
      用乙情；又被告於九十四年三月七日接受本院法官訊問時
      改供稱：上開租處是我承租，但我沒有住在那裡，「阿坤
      」叫我出面幫他租賃，我從九十三年七、八月開始住在上
      開租處之六樓之二（見本院九十四年度偵聲字第四八號卷
      ），綜觀被告此二次之供述對照其在本院所為之上開辯解
      ，被告每次的說法均不相同，被告不無為圖卸責而屢次為
      不實陳述之嫌，被告所為已搬至六樓之二居住之辯解，顯
      然不可採信。
（九）證人甲○○於本院審理時證稱：案發前幾天曾在被告上開
      租處向「阿坤」拿愷他命，「阿坤」是用鑰匙開二樓的門
      ，並稱：被查獲當天戊○○給我二樓鑰匙，還說我要買的
      東西（愷他命三支）放在桌上，叫我自己去拿（見本院卷
      第九五、九九頁）等語，可見「阿坤」與被告對於上開租
      處實際上均有在使用管領中，否則被告怎會有鑰匙可交給
      證人甲○○，甚至將自己要交給證人的愷他命三支放在該
      租處內而任由證人甲○○自行去拿取。
（十）如附表一編號三至五、附表二至四所示之扣案物，均係在
      上開租處內扣得乙情，被告並不否認，而扣案之毒品市價
      約五十至一百萬元，亦據證人庚○○於本院審理時證述在
      卷（見本院卷第七六頁），由被告自承平日在果菜市場搬
      貨，每月薪資僅一萬餘元看來，被告應無法獨立負擔購買
      毒品之金錢，但是由證人丙○○、己○○所述被告交付毒
      品之時間約五至十分鐘後，再參考交付毒品地點與被告上
      開租處距離推算，此時間剛好足以往返二地；又被告辯稱
      毒品都是向「阿坤」拿的，衡情又怎有可能被告每次需要
      毒品時，都可以在短短五至十分鐘內找到「阿坤」拿取？
      何況一般販毒之人，行蹤必謹慎、小心，欲買毒品之人除
      非有特殊交情或管道，很難每次均能順利買得毒品。又由
      證人丁○○於本院證稱：九十三年十月九日凌晨打電話請
      被告幫忙買愷他命，被告先幫我墊錢，四十分鐘後，被告
      騎機車將毒品送來，我和被告是普通朋友，私下沒有往來
      （見本院卷第八四、八五頁）等語，被告此種於深夜凌晨
      時分，對於無私交之普通朋友，寧願自掏腰包於短短四十
      分鐘之內，幫證人找到「阿坤」拿取毒品，再親自送至證
      人住處之情形，顯然不符常理。準此，本院認為被告每次
      所交付予證人之愷他命，應均係被告本人自其上開租處內
      取出，而姑不論被告與「阿坤」之間關於購買毒品之出資
      分配為何，然被告與「阿坤」對於上開租處內之扣案毒品
      實際上均具有管領權利，該毒品係在被告與「阿坤」之共
      同持有中，至於販賣愷他命部分，被告至少係以出名承租
      房屋放置毒品及負責交付毒品、收受金錢之行為分擔，而
      與「阿坤」共同販賣第三級毒品愷他命之事實應可認定。
      至於證人雖均證稱被告是幫忙買毒品而不是販賣毒品，然
      本院認定被告之行為為販賣行為，已如前述，證人上開證
      述充其量僅為證人個人之感受、認知，何況被告為避免自
      己販毒犯行曝光，對於主動向其表示欲購買毒品之人，形
      式上先以諉詞推託，等到買主一再央求再予應允，此乃自
      我保護之方法，難憑此即認被告所為非販賣毒品行為。又
      關於證人會回贈一支愷他命予被告部分，證人丙○○於本
      院審理時已清楚具結證稱：我第一次請戊○○幫我買，他
      說不要，後來我說幫我買二支，我請你一支，他才答應（
      見本院卷第七九頁反面第一行、第八十頁反面第十四、十
      五行）；證人丁○○則具結證稱：是我主動拿給他一支，
      他二次都直接收下來沒說不用（見本院卷第八六頁）；證
      人己○○則證稱：我事先就和戊○○溝通好，買二支，其
      中一支是要給他的代價，因為他本來說不幫我，是我提的
      ，他說好（見本院卷第九二、九三頁）；此種被告販賣毒
      品行為完成後所發生之證人轉讓毒品行為，就被告而言可
      謂雙重獲利，回贈之愷他命，亦為其販賣之收入，無礙被
      告販賣犯行之成立。故本院認被告上開辯解均不足採信。
（十一）扣案之第二級毒品ＭＤＭＡ紅色藥丸三百顆、橘黃色藥
        丸三百九十五顆（淨重計二百一十公克，各因鑑驗使用
        一顆）、第四級毒品一粒眠三百顆（淨重九十五公克，
        因鑑驗使用一顆），持有之數量甚多，而被告為警查獲
        後經採集尿液鑑驗結果並無各上開毒品之陽性反應，此
        有臺灣檢驗科技股份有限公司九十四年三月二十一日濫
        用藥物尿液檢驗報告一件在卷足參（見九十四年度毒偵
        字第二○九號偵查卷第二三頁），可見上開毒品並非供
        被告自己施用，而上開毒品本身，其性質不耐潮濕，久
        置將致其效力滅失或驟降，被告與「阿坤」應無花費重
        資，卻甘冒毒品效力滅失或驟降之風險而單純地持有上
        開毒品之理，足認被告與共犯「阿坤」共同持有上開毒
        品確實具有販賣予不特定人圖利之意圖甚明。
四、綜上所述，被告與共犯「阿坤」之人，共同販賣第三級毒品
    、共同意圖販賣而持有第二、四級毒品、共同持有第二級毒
    品之犯行，事證明確，應依法論科。
貳、論罪科刑之理由：
一、核被告所為事實一所示之犯行，係犯毒品危害防制條例第四
    條第三項之販賣第三級毒品愷他命罪；所為事實二所示之犯
    行，係犯同條例第五條第二項之意圖販賣而持有第二級毒品
    ＭＤＭＡ罪暨同條第四項之意圖販賣而持有第四級毒品一粒
    眠罪；所為事實三所示之犯行，係犯同條例第十一條第二項
    之持有第二級毒品大麻罪。
二、被告與姓名年籍不詳綽號「阿坤」之成年男子，就上開犯行
    ，均有犯意之聯絡及行為之分擔，均為共同正犯。
三、被告先後多次販賣第三級毒品之犯行，時間緊接，手段相同
    ，觸犯構成要件相同之罪名，顯係基於概括犯意反覆為之，
    應依連續犯之規定論以一罪，並加重其刑（就證人甲○○部
    分，原起訴意旨認被告係涉犯轉讓第三級毒品罪，經公訴人
    於本院審理時變更為販賣第三級毒品，並與販賣予證人丙○○、丁○○、己○○部分有連續犯之裁判上一罪關係）。
四、被告持有第二級毒品ＭＤＭＡ、第四級毒品一粒眠之數量，
    分別超過行政院九十三年一月七日院臺法字第○九三○○八
    ○五五一號令所發布施行之轉讓持有毒品加重其刑之數量標
    準第二條第一項第二款、第四款所規定之淨重十公克、淨重
    二十公克，應依毒品危害防制條例第十一條第四項之規定加
    重其刑。
五、被告於販賣前所持有第三級毒品愷他命之低度行為，應為販
    賣之高度行為所吸收，不另論罪。
六、被告所為事實二所示之犯行，係以一意圖販賣而持有之行為
    觸犯數罪名，為想像競合犯，應從一重之意圖販賣而持有第
    二級毒品罪處斷。
七、被告所犯之連續販賣第三級毒品罪、意圖販賣而持有第二級
    毒品罪、持有第二級毒品罪三罪間，犯意個別，行為互殊，
    應分論併罰。
八、爰審酌被告為圖一己私利而販賣毒品，係煙毒禍害之源，其
    販賣行為不僅導致人之生命、身體受侵害，且使國家、社會
    為掃除毒害、幫助吸毒者戒除毒癮，花費不訾之金錢及人力
    、物力，法益嚴重受害，危害至鉅，其持有毒品之數量頗多
    ，因犯罪所得不少，及犯罪後否認犯行，毫無悔意等一切情
    狀，分別量處如主文所示之刑，並定其應執行之刑。
九、被告與共犯「阿坤」共同販賣第三級毒品愷他命所得三萬一
    千五百元（證人甲○○向被告購買三支愷他命之價金四千五
    百元尚未給付，不算入），及被告販賣上開毒品復自行向買
    家收取之利益一萬二千元（回饋之愷他命部分），均係被告
    販賣毒品所得之財物，依毒品危害防制條例第十九條第一項
    規定，併予宣告沒收，如全部或一部不能沒收時，以追徵其
    價額或以其財產抵償之。
十、扣案如附表一編號三至五、附表二編號二所示之愷他命、一
    粒眠，依毒品危害防制條例第十八條第一項中段「查獲之第
    三、四級毒品及製造或施用毒品之器具，無正當理由而擅自
    持有者，均沒入銷燬之」之規定，「沒入銷燬」其性質係屬
    行政秩序罰，屬行政機關依行政程序科罰之權限，法院自不
    得越權於判決內諭知沒入銷燬（最高法院九十二年度台上字
    第二一七八號判決意旨參照）；惟該扣案之第三級毒品愷他
    命、第四級毒品一粒眠，均屬被告與共犯「阿坤」所有供販
    賣、意圖販賣而持有之犯罪所用之物，仍應依毒品危害防制
    條例第十九條第一項之規定，均併予宣告沒收。附表一編號
    一、二所示之愷他命，係在證人甲○○身上所查獲，且為甲○○所有，雖據被告被告及證人甲○○分別陳明在卷，然係
    屬違禁物，應依刑法第三十八條第一項第一款之規定沒收。
    至扣案如附表二編號一所示之第二級毒品ＭＤＭＡ、附表三
    所示之第二級毒品大麻，應依毒品危害防制條例第十八條第
    一項前段之規定，沒收銷燬之。另扣案如附表四所示之物，
    為被告所有供販賣第三級毒品愷他命、持有第二級毒品大麻
    犯罪所用之物，均應依刑法第三十八條第一項第二款之規定
    沒收之。
參、適用法律：
一、刑事訴訟法第二百九十九條第一項前段。
二、毒品危害防制條例第四條第三項、第五條第二項、第四項、
    第十一條第二項、第四項、第十八條第一項前段、第十九條
    第一項。
三、刑法第十一條、第二十八條、第五十六條、第五十一條第五
    款、第三十八條第一項第一款、第二款。
本案經檢察官傅伊君到庭執行職務。
中　　華　　民　　國　　94　　年　　10　　月　　14　　日
                  刑事第六庭審判長法　官　 遲中慧
                                  法  官   林昌義
                                  法  官   魏瑞紅
以上正本證明與原本無異。
如不服本判決，應於送達後10日內向本院提出上訴狀。
中　　華　　民　　國　　94　　年　　10　　月　　14　　日
                                  書記官   吳月華
附表一、
一、愷他命三十瓶（白殼、毛重共六十三點五公克，因鑑驗使用
    ○點○五三公克）
二、愷他命十五瓶（黑殼、毛重共三十三點二公克、因鑑驗使用
    ○點○五九公克）
三、愷他命十包（起訴書誤載為十二包、淨重共計二千零三點九
    公克、因鑑驗共使用○點五四二公克）。
四、愷他命六十瓶（黑殼、淨重一百四十公克、因鑑驗使用○點
    ○五五公克）
五、愷他命一百瓶（藍殼、淨重二百二十公克、因鑑驗使用○點
    ○六五公克）
附表二、
一、ＭＤＭＡ紅色藥丸三百顆、橘黃色藥丸三百九十五顆（淨重
    計二百一十公克，各因鑑驗使用一顆）
二、一粒眠三百顆（淨重九十五公克，因鑑驗使用一顆）
附表三、
一、大麻一包（淨重二點八九公克、空包裝重一點六六公克）
附表四、
一、毒品研磨器一組
二、磅秤二台
三、捲煙器四個（起訴書誤載為三個）
四、空煙捲一盒
五、煙紙四盒
六、大麻捲煙紙一包
七、藍色分組貼紙一卷
八、分裝愷他命之空瓶二千瓶
九、毒品分裝袋一包
十、黑色標籤貼紙一包
十一、藍色標籤貼紙一包
附錄論罪科刑之法條：
毒品危害防制條例第4條
製造、運輸、販賣第一級毒品者，處死刑或無期徒刑；處無期徒
刑者，得併科新臺幣 1 千萬元以下罰金。
製造、運輸、販賣第二級毒品者，處無期徒刑或 7 年以上有期徒
刑，得併科新臺幣 7 百萬元以下罰金。
製造、運輸、販賣第三級毒品者，處 5 年以上有期徒刑，得併科
新臺幣 5 百萬元以下罰金。
製造、運輸、販賣第四級毒品者，處 3 年以上 10 年以下有期徒
刑，得併科新臺幣 3 百萬元以下罰金。
製造、運輸、販賣專供製造或施用毒品之器具者，處 1 年以上 7
年以下有期徒刑，得併科新臺幣 1 百萬元以下罰金。
前五項之未遂犯罰之。
毒品危害防制條例第5條
意圖販賣而持有第一級毒品者，處無期徒刑或 10 年以上有期徒
刑，得併科新臺幣 7 百萬元以下罰金。
意圖販賣而持有第二級毒品者，處 5 年以上有期徒刑，得併科新
臺幣 5 百 萬元以下罰金。
意圖販賣而持有第三級毒品者，處 3 年以上 10 年以下有期徒刑
，得併科新臺幣 3 百萬元以下罰金。
意圖販賣而持有第四級毒品或專供製造、施用毒品之器具者，處
 1年以上7年以下有期徒刑，得併科新臺幣1百萬元以下罰金。
毒品危害防制條例第11條
持有第一級毒品者，處 3 年以下有期徒刑、拘役或新臺幣 5 萬
元以下罰金。
持有第二級毒品者，處 2 年以下有期徒刑、拘役或新臺幣 3 萬
元以下罰金。
持有專供製造或施用第一、二級毒品之器具者，處 1 年以下有期
徒刑、拘役或新臺幣 1 萬元以下罰金。
持有毒品達一定數量者，加重其刑至二分之一，其標準由行政院
定之。
